臺灣新北地方法院刑事裁定
                                     111年度聲字第3384號
聲  請  人  臺灣新北地方檢察署檢察官
受  刑  人  林德仁


                   （另案於法務部矯正署新店戒治所執行強
                   制戒治中）
上列聲請人因對受刑人數罪併罰有二裁判以上，聲請定其應執行
之刑（111年度執聲字第2458號），本院裁定如下：
    主  文
林德仁因犯如附表所載之罪，所處如附表所載之刑，應執行有期
徒刑玖年陸月。
    理  由
一、聲請意旨略以：受刑人林德仁因犯毒品危害防制條例案件，
    先後經判決確定如附表，應依刑法第53條、第51條第5款，
    定其應執行之刑，爰依刑事訴訟法第477條第1項聲請裁定等
    語。
二、按依刑法第53條應依刑法第51條第5款之規定，定其應執行
    之刑者，由該案犯罪事實最後判決法院之檢察官，聲請該法
    院裁定之；裁判確定前犯數罪者，併合處罰之。但有下列情
    形之一者，不在此限：一、得易科罰金之罪與不得易科罰金
    之罪。二、得易科罰金之罪與不得易服社會勞動之罪。三、
    得易服社會勞動之罪與不得易科罰金之罪。四、得易服社會
    勞動之罪與不得易服社會勞動之罪。前項但書情形，受刑人
    請求檢察官聲請定應執行刑者，依第51條規定定之；數罪併
    罰，有二裁判以上者，依第51條之規定，定其應執行之刑；
    宣告多數有期徒刑者，於各刑中之最長期以上，各刑合併之
    刑期以下，定其刑期，但不得逾30年，刑事訴訟法第477條
    第1項，刑法第50條、第53條、第51條第5款分別定有明文。
三、經查，受刑人因犯毒品危害防制條例案件，經本院分別判處
    如附表所示之刑（惟聲請書附表編號3之最後事實審判決日
    期應更正如附表編號3所載），均經分別確定在案，有各該
    判決書及臺灣高等法院被告前案紀錄表附卷可稽。又受刑人
    所犯如附表編號4至6所示之罪均屬不得易科罰金之罪，依刑
    法第50條第1項但書規定，本不得與附表編號1至3所示得易
    科罰金之罪刑合併定應執行刑。然受刑人業以書面同意檢察
    官就附表編號1至6所示罪刑向法院聲請定應執行刑，有受刑
    人出具之定刑聲請切結書在卷足憑，揆諸上揭條文規定，即
    應由檢察官聲請法院依刑法第51條規定定其應執行刑。茲檢
    察官以本院為前揭案件犯罪事實最後判決之法院，聲請定其
    應執行之刑，本院審核認聲請為正當，應予准許。爰審酌受
    刑人所犯各罪之犯罪類型、動機、情節及行為次數等情狀後
    整體評價其應受矯治之程度，兼衡責罰相當與刑罰經濟之原
    則，並佐以附表編號1至3所示3罪、附表編號4、5所示2罪曾
    分別經定應執行刑為有期徒刑1年1月、8年確定，及受刑人
    對本件定應執行刑之意見（詳定刑聲請切結書）等情，定其
    應執行刑如主文所示。
四、末按刑事判決關於有期徒刑或拘役得易科罰金之規定，刑法
    第41條定有明文，惟所犯為數罪併罰，其中之一罪雖得易科
    罰金，但因與不得易科之他罪合併處罰之結果，於定執行刑
    時，祇須將各罪之刑合併裁量，不得易科罰金合併執行，司
    法院大法官會議著有釋字第144號解釋可資參照。是本件受
    刑人所犯如附表所示之罪，其中附表編號1至3所示之罪所宣
    告之刑雖均得易科罰金，但因與不得易科之附表編號4至6所
    示之罪合併處罰之結果，已不得易科罰金合併執行，自無再
    諭知易科罰金折算標準之必要，附此敘明。
五、依刑事訴訟法第477條第1項，刑法第50條、第53條、第51條
    第5款，裁定如主文。
中　　華　　民　　國　　111 　年　　11 　 月　　30　　日
                  刑事第十二庭    法  官  陳正偉
以上正本證明與原本無異。
如不服本裁定應於送達後5日內向本院提出抗告狀。
                                  書記官  張馨尹
中　　華　　民　　國　　111 　年　　12　　月　　2 　　日
附表：     編         號  1 2 3 罪         名  毒品危害防制條例 （施用第一級毒品） 毒品危害防制條例 （施用第一級毒品） 毒品危害防制條例 （施用第二級毒品） 宣    告   刑  有期徒刑5月，如易科罰金，以新台幣1千元折算1日 有期徒刑6月，如易科罰金，以新台幣1千元折算1日 有期徒刑3月，如易科罰金，以新台幣1千元折算1日 犯  罪 日  期  109年4月28日 109年3月23日 109年9月20日 偵查(自訴)機關年度案號  新北地檢109年度毒偵字第2836號 新北地檢109年度毒偵字第5363號 新北地檢109年度毒偵字第6851號  最後事實審 法  　院 新北地院 新北地院 新北地院  案  　號 109年度審訴字第1638號 110年度審訴字第25號 110年度簡字第826號  判決日期 109年12月8日 110年3月18日 110年4月9日  確定 判決 法    院 新北地院 新北地院 新北地院  案    號 109年度審訴字第1638號 110年度審訴字第25號 110年度簡字第826號  判決確定日期 110年1月19日 110年4月28日 110年5月19日 是否為得易科罰金之案件  是 是 是 備         註  新北地檢110年度執字第1954號 新北地檢110年度執字第5531號 新北地檢110年度執字第5136號   附表編號1至3所示之罪之刑前經新北地院以110年度聲字第2472號裁定定應執行刑為有期徒刑1年1月確定（新北地檢110年度執更緝字第478號）   

編         號  4 5 6 罪         名  毒品危害防制條例 （販賣第一級毒品） 毒品危害防制條例 （販賣第一級毒品） 毒品危害防制條例 （販賣第一級毒品） 宣    告   刑  有期徒刑7年8月 有期徒刑7年7月 有期徒刑7年10月 犯  罪 日  期  109年7月30日 109年8月24日 109年12月19日 偵查(自訴)機關年度案號  新北地檢109年度偵字第37556號 新北地檢109年度偵字第37556號 新北地檢111年度偵字第3334號 最後事實審 法  　院 新北地院 新北地院 新北地院  案  　號 110年度訴字第278號 110年度訴字第278號 111年度訴字第281號  判決日期 111年1月27日 111年1月27日 111年7月6日  確定 判決 法    院 新北地院 新北地院 新北地院  案    號 110年度訴字第278號 110年度訴字第278號 111年度訴字第281號  判決確定日期 111年3月16日 111年3月16日 111年9月14日 是否為得易科罰金之案件  否 否 否 備         註  附表編號4、5所示之罪之刑前經原判決定應執行刑為有期徒刑8年確定（新北地檢111年度執字第2763號）  新北地檢111年度執字第10038號